【裁判字號】    89,易更,70
【裁判日期】    891124
【裁判案由】    毒品危害防制條例
【裁判全文】
臺灣臺中地方法院刑事判決                          八十九年度易更字第七號
    公  訴  人  臺灣臺中地方法院檢察署檢察官
    被      告  甲○○
右列被告因毒品危害防制條例案件，經檢察官提起公訴（八十九年度毒偵字第一九三
一號），前經本院於八十九年五月四日以八十九年度易字第一二八九號判決不受理，
公訴人不服提起上訴，經臺灣高等法院台中分院撤銷原判決發回更審後，本院判決如
左：
    主  文
甲○○施用第二級毒品，累犯，處有期徒刑柒月。
    事  實
一、甲○○前曾於民國八十二年間因違反槍砲彈藥刀械管制條例案件，經臺灣花蓮地
    方法院判處有期徒刑十月確定，並於八十四年一月一日執行完畢，復因施用毒品
    案件，經臺灣南投地方法院檢察署檢察官聲請臺灣南投地方法院以八十七年度毒
    聲字第三八五號裁定送觀察、勒戒後，認無繼續施用毒品之傾向，由該檢察署檢
    察官於八十七年九月二十四日，以八十七年度偵字第一九五０、二五四六、三七
    七八號為不起訴處分確定，嗣於八十八年間，因五年內再施用第一級毒品海洛因
    、第二級毒品安非他命案件，經臺灣南投地方法院以八十八年度毒聲字第五八一
    號裁定送觀察、勒戒後，認有繼續施用毒品傾向，而由臺灣南投地方法院以八十
    八年度毒聲字第一一二八號裁定令入戒治處所施以強制戒治，其施用毒品之刑事
    案件，則由臺灣高等法院臺中分院以八十八年度上訴字第二三二八號判處應執行
    有期徒刑一年十月，並於同年十月十八日確定。嗣甲○○因強制戒治之成效經評
    定合格，無繼續戒治之必要，經檢察官向臺灣南投地方法院聲請停止戒治，由該
    院於八十八年七月十三日以八十八年度毒聲字第一八二六號裁定停止戒治，所餘
    戒治期間付保護管束。詎甲○○於保護管束期間，猶不知悔改，竟基於施用第二
    級毒品安非他命之犯意，於八十八年十二月二十六日，在台中縣大里市○○路○
    段三五二號其住處，以將第二級毒品安非他命置放於吸食器內以火燻烤，而後再
    吸食其霧化氣體之方式，施用第二級毒品安非他命一次。嗣於八十八年十二月二
    十七日，經臺灣臺中地方法院檢察署觀護人採集甲○○之尿液送驗，呈甲基安非
    他命之陽性反應，始查獲上情。
二、案經臺灣臺中地方法院檢察署檢察官自動檢舉偵查起訴。
    理  由
一、訊據被告甲○○於本院審理中坦承右揭時、地施用第二級毒品安非他命之犯行，
    而被告所採尿液經送驗之結果，則呈甲基安非他命陽性反應，有財團法人生物技
    術開發中心濫用藥物尿液檢測報告乙紙附卷可稽，被告之自白與事實相符。本件
    事證明確，被告右揭施用第二級毒品安非他命之犯行洵堪認定。
二、又被告前因施用毒品案件，經臺灣南投地方法院檢察署檢察官聲請臺灣南投地方
    法院以八十七年度毒聲字第三八五號裁定送觀察、勒戒後，認無繼續施用毒品之
    傾向，由該檢察署檢察官於八十七年九月二十四日，以八十七年度偵字第一九五
    ０、二五四六、三七七八號為不起訴處分確定，嗣於八十八年間，因五年內再施
    用第一級毒品海洛因、第二級毒品安非他命案件，經臺灣南投地方法院以八十八
    年度毒聲字第五八一號裁定送觀察、勒戒後，認有繼續施用毒品傾向，而由臺灣
    南投地方法院以八十八年度毒聲字第一一二八號裁定令入戒治處所施以強制戒治
    ，其施用毒品之刑事案件，則由臺灣高等法院臺中分院以八十八年度上訴字第二
    三二八號判處應執行有期徒刑一年十月，並於同年十月十八日確定。嗣甲○○因
    強制戒治之成效經評定合格，無繼續戒治之必要，經檢察官向臺灣南投地方法院
    聲請停止戒治，由該院於八十八年七月十三日以八十八年度毒聲字第一八二六號
    裁定停止戒治，所餘戒治期間付保護管束，有臺灣南投地方法院檢察署八十八年
    度偵字第三二四六、八十八年度偵緝字第二０三號起訴處分書、臺灣高等法院台
    中分院八十八年度上訴字第二三二八號刑事判決書、臺灣臺中地方法院檢察署刑
    案資料查註紀錄表、高等法院被告全國前案紀錄表等附卷可稽，本件被告於五年
    內所犯施用毒品之罪，係三犯毒品危害防制條例第十條第二項之罪，不適用先行
    裁定送觀察、勒戒之規定，而應依毒品危害防制條例第二十條第三項之規定，逕
    為有罪判決。
三、按安非他命係毒品危害防制條例第二條第二項第二款之第二級毒品，被告施用上
    開毒品，係犯毒品危害防制條例第十條第二項之施用第二級毒品罪。其持有第二
    級毒品之低度行為，為施用第二級毒品之高度行為所吸收，不另論罪。查被告前
    曾於八十二年間因違反槍砲彈藥刀械管制條例案件，經臺灣花蓮地方法院判處有
    期徒刑十月確定，並於八十四年一月一日執行完畢，此有上開刑案資料查註紀錄
    表在卷可按，其於五年之內再犯有期徒刑以上之本罪，係屬累犯，應依刑法第四
    十七條之規定加重其刑。爰審酌被告前因施用毒品經送觀察、勒戒後，認無繼續
    施用毒品之傾向而為不起訴處分，又因施用毒品案件，經法院判處罪刑確定，有
    上開刑案資料查註紀錄表可按，於停止戒治期間，再犯施用毒品犯行，猶不知悔
    改，惟其施用毒品係自戕而未危及他人之行為，及被告犯後已坦承犯行，態度良
    好等一切情狀，量處如主文所示之刑，以資懲儆。
據上論斷，應依刑事訴訟法第二百九十九條第一項前段，毒品危害防制條例第十條第
二項、第二十條第三項前段，刑法第十一條前段、第四十七條，判決如主文。
本案經檢察官林忠義到庭執行職務
中      華      民      國      八十九    年    十一    月    二十四    日
                                    臺灣臺中地方法院刑事第四庭
                                        法  官  卓  進  仕
右正本證明與原本無異。
如不服本判決，應於判決送達後十日內向本院提出上訴狀，上訴於臺灣高等法院臺中
分院（須附繕本）。
                                        書記官
中      華      民      國      八十九    年    十一    月    二十四    日
附錄本判決論罪科刑之法條：
毒品危害防制條例第十條第二項：
施用第二級毒品者，處三年以下有期徒刑。


司法院資訊處製作；財團法人民間司法改革基金會備份。
